# 持有待售的列报

提问人：cpab 时间：2018-01-07 23:39:12
企业会计准则第 42 号—— 持有待售的非流动资产、处置组和终止经营 第十条 企业因出售对子公司的投资等原因导致其丧失对子公司控制权的，无论出售后企业是否保留部分权益性投资，应当在拟出售的对子公司投资满足持有待售类别划分条件时，在母公司个别财务报表中将对子公司投资整体划分为持有待售类别，在合并财务报表中将子公司所有资产和负债划分为持有待售类别。 请教：在合并报表中，原收购子公司所产生的商誉，也需转入持有待售该子公司的资产中，我的理解对吗。谢谢！

回答人：chenyiwei
不完全对。应该是：将与拟出售的子公司所对应的资产组或者业务相关的商誉纳入持有待售该子公司的资产中。因为在收购后随着内部整合和重组，可能出现当初收购时形成的商誉对应的资产组被转移到该子公司之外等特殊情况，